【裁判字號】    88,自,134
【裁判日期】    890706
【裁判案由】    毀損
【裁判全文】
台灣彰化地方法院刑事判決                          八十八年度自字第一三四號
    自  訴  人  乙○○
    自訴代理人  李清輝律師
                楊俊彥律師
    被      告  丙○○
    選任辯護人  許盟志律師
右列被告因毀損案件，經自訴人提起自訴，本院判決如左：
    主  文
丙○○損壞他人之柵欄機，足以生損害於他人，處罰金貳仟元，如易服勞役，以佰
元折算壹日；又損壞他人之對講機，足以生損害於他人，處罰金陸佰元，如易服勞役
，以佰元折算壹日。應執行罰金貳仟肆佰元，如易服勞役，以佰元折算壹日。
    事      實
一、丙○○因停車問題與城中新境社區之警衛甲○○發生爭執，竟基於損壞之故意，
    於民國（下同）八十八年六月二十日下午七時四十許，在上開社區通往地下室停
    車場之車道中，乘管制車輛進入之柵欄機欄杆昇起時，竟跳躍用雙手攀吊在柵欄
    機之桿子上，利用身體之重量折損柵欄機之桿子，並致該柵欄機喪失原有昇降之
    效用，足以生損害於該社區區分所有人之權利；復另行基於毀損之故意，於當日
    以話筒猛擊社區對講機之主機，致該對講機外殼裂開，線路斷裂而喪失原有通話
    之效能，亦足以生損害於該社區區分所有人之權利。
二、案經被害人即城中新境社區區分所有權人乙○○提起自訴。
    理  由
一、按刑事訴訟法第二百三十二條規定「犯罪被害人得為告訴」，所稱之「被害人」
    係指具有法人格之自然人或法人而言，是屬於非法人團體之公寓大廈管理委員會
    ，因未具獨立人格，並非刑事訴訟法上之權利主體，故不具有提出刑事告訴之能
    力。本件前雖經社區管理委員會主任委員提出告訴，嗣後並聲明撤回告訴，惟揆
    諸前揭說明，管理委員會並無提出告訴之權利，其先前提出之告訴及撤回告訴之
    聲明自均不生效力，合先敘明。
二、訊據被告丙○○固坦承有於右揭時地毀損上開柵欄機，惟矢口否認有毀損對講機
    之犯行，辯稱：伊只是用力拉起對講機，致雙面膠稍有脫落，但並未摔對講機致
    該對講機喪失原有通話之效能云云。然查：證人即該社區管理員甲○○業已到庭
    證稱：（丙○○）把對講機的話筒砸往放置對講機的地方，對講機不通，機座外
    殼有裂開，線自外觀看就斷了，機座線也斷了等語（詳見本院八十八年十二月十
    四日訊問筆錄），又證人甲○○與被告間並無仇隙，其當無故意設詞誣攀之理，
    此外，復有柵欄機遭毀損照片二幀、對講機遭毀損照片一幀及修復廠商單據二紙
    附卷可稽，其自白核與事實相符，否認部分則屬事後卸責之詞，不足採信。本案
    事證已臻明確，被告犯行堪予認定，應依法論科。
三、核被告丙○○所為，均係犯刑法第三百五十四條之毀損一般物品罪，被告所犯上
    開二毀損罪間，犯意各別，行為互殊，應予以分論併罰。爰審酌被告犯罪之動機
    、方法、本件之手段及所生危害尚非重大暨其犯後態度（業已賠償損失，並曾獲
    住戶諒解）等一切情狀，分別從輕量處如主文所示之刑，及定其應執行刑，併均
    諭知易服勞役之折算標準，以示懲儆。
四、據上論斷，應依刑事訴訟法第三百四十三條、第二百九十九條第一項前段，刑法
    第三百五十四條、第五十一條第七款、第四十二條第二項，罰金罰鍰提高標準條
    例第一條前段、第二條前段，判決如主文。
中     華     民     國    八十九     年      七     月         六      日
                                    台灣彰化地方法院刑事第二庭
                                        法      官  康  弼  周
右正本證明與原本無異。
如不服本判決，應於判決送達後十日內向本院提出上訴狀( 須附繕本 )。
                                        法院書記官  田  慧  賢
中     華     民     國    八十九     年      七     月         十      日
刑法第三百五十四條
毀棄、損壞前二條以外之他人之物或致令不堪用，足以生損害於公眾或他人者，處二
年以下有期徒刑、拘役或五百元以下罰金。


司法院資訊處製作；財團法人民間司法改革基金會備份。
